臺灣高等法院刑事判決
111年度上訴字第3139號
上  訴  人  臺灣新北地方檢察署檢察官
被      告  莊○○


選任辯護人  何宗翰律師
            徐子評律師
            黃致瑜律師
上列上訴人因被告犯家暴傷害案件，不服臺灣新北地方法院111
年度訴字第180號，中華民國111年6月23日第一審判決（起訴案
號：臺灣新北地方檢察署110年度少連偵字第304號），提起上訴
，本院判決如下：
    主  文
上訴駁回。
    理  由
一、公訴意旨略以：被告莊○○為告訴人陳○○配偶，2人間具有家
    庭暴力防治法第3條第1款之家庭成員關係，少年甲○○（民國
    00年00月生，年籍詳卷）為其2人之子。緣被告與告訴人於1
    10年3月30日22時許，在新北市○○區○○路000號6樓之5住處內
    ，因細故發生口角及肢體拉扯，少年甲○○見狀，隨即加入，
    而與被告共同基於傷害之犯意，徒手毆打告訴人，致告訴人
    受有鼻子撕裂傷（2公分）之傷害。因認被告涉犯刑法第277
    條第1項傷害罪嫌，並與少年甲○○共同實施犯罪而應依兒童
    及少年福利與權益保障法第112條第1項規定加重其刑等語。
    　
二、按犯罪事實應依證據認定之，無證據不得認定犯罪事實，又
     不能證明被告犯罪者，應諭知無罪之判決，刑事訴訟法第1
    5 4條第2項、第301條第1項分別定有明文。次按認定犯罪事
    實所憑之證據，雖不以直接證據為限，間接證據亦包括在 
    內，然而無論直接或間接證據，其為訴訟上之證明，須於通
     常一般之人均不致有所懷疑，而得確信其為真實之程度者
    ， 始得據為有罪之認定，倘其證明尚未達到此一程度，而
    有合 理之懷疑存在時，事實審法院復已就其心證上理由予
    以闡述 ，敘明其如何無從為有罪之確信，因而為無罪之判
    決，尚不 得任意指為違法（最高法院76年台上字第4986號
    判決先例意旨參照）。再刑事訴訟法第161條第1項規定：檢
    察官就被告犯罪事實，應負舉證責任，並指出證明之方法。
    因此，檢察官對於起訴之犯罪事實，應負提出證據及說服之
    實質舉證責任。倘其所提出之證據，不足為被告有罪之積極
    證明，或其指出證明之方法，無從說服法院形成被告有罪之
    心證，基於無罪推定之原則，自應為被告無罪之判決（最高
    法院92年台上字第128號判決先例意旨參照）。又依刑事訴
    訟法第154條第2項規定，有罪判決書理由內所記載認定事實
    所憑之證據，須經嚴格證明之證據，在無罪判決書內，因檢
    察官起訴之事實，法院審理結果認為被告之犯罪不能證明，
    所使用之證據不以具有證據能力之證據為限，故無須再論述
    所引有關證據之證據能力（最高法院100年度台上字第2980
    號判決意旨參照）。
三、公訴意旨認被告涉犯上開傷害罪嫌，無非係以：被告於偵查
    之供述、告訴人於偵查之指訴、證人即少年甲○○於偵查之證
    述、雙和醫院受理家庭暴力事件驗傷診斷書1紙、傷勢照片8
    張、告訴人住處監視器錄影畫面擷圖7張及譯文1份、臺灣新
    北地方檢察署檢察官勘驗筆錄1紙、現場監視畫面光碟1片暨
    翻拍照片4張、原審法院110年度家護字第921號裁定、110年
    度少護字第889號訊問筆錄、審理筆錄、宣示筆錄各1份等為
    其主要論據。
四、訊據被告堅詞否認有何與甲○○共同傷害犯行，辯稱：案發當
    時是告訴人與甲○○在房間裡互毆，我拉不開，之後告訴人往
    後退的時候，我被告訴人擠到外面去，我強力要阻止他們互
    毆，我只能用拍打的方式去請告訴人住手，我後來也有將甲
    ○○拉開，並將甲○○推到房間去，我沒有要傷害告訴人的意思
    ，也沒有與甲○○有傷害的犯意聯絡等語。辯護人則為被告辯
    護稱:告訴人過往就已經有家庭暴力之前科，案發當日是甲○
    ○為了保護被告，所以才跟告訴人有衝突，在房間裡告訴人
    已經掐住了甲○○的脖子，被告當時非常害怕，只想要阻止這
    場衝突，所以才拍告訴人後背，請他們不要再打了，從攝影
    機畫面也可以看出，被告一直想阻止衝突發生，並把甲○○推
    開、遠離告訴人，被告確實沒有傷害告訴人之意；再者，本
    案案發日是110年3月30日，告訴人於當日至衛生福利部雙和
    醫院（下稱雙和醫院）驗傷時，主訴為「被兒子用拳頭打鼻
    子及頭部」，然卻於案發8日後即110年4月7日至雙和醫院再
    次驗傷，而此時主訴即更正為「被兒子及太太用拳頭打鼻子
    及頭部」，則110年4月7日驗傷之診斷證明書所載傷勢從何
    而來，顯有疑義等語。
五、經查：
(一)被告為告訴人配偶，2人間具有家庭暴力防治法第3條第1款
    之家庭成員關係，甲○○為其等之長子，被告與告訴人於110
    年3月30日22時許，在新北市○○區○○路000號6樓之5住處內，
    因故發生口角，證人甲○○見狀即出手攻擊告訴人，於過程中
    被告有以右手拍告訴人右後肩背處；告訴人於案發當日23時
    10分於雙和醫院檢查結果為頭面部「鼻子撕裂傷約2公分」
    ，其餘部位無明顯外傷等情，業據證人即告訴人於警詢、偵
    訊及原審審理時指證明確（見偵卷第10至11頁反面、60頁、
    原審卷第227至240頁），核與證人甲○○於警詢、偵查中及原
    審訊問時供、證述情節大致相合（見偵卷第7至9頁反面、50
    至51、74頁反面），並有雙和醫院110年3月30日受理家庭暴
    力事件驗傷診斷書、傷勢照片1張、現場監視畫面擷圖17張
    、原審少年法庭宣示筆錄在卷可參（見偵卷第20、21、27至
    29、56頁及反面），且為被告所不否認（見原審訴卷第96、
    97頁），此部分事實，固堪認定。
(二)由附表所示原審就告訴人所提出現場監視畫面光碟【檔案名
    稱：0330_2230（局部放大影像）】之勘驗結果，可見於案
    發當時，告訴人背對著鏡頭，身處於被告與甲○○之間，被告
    則在告訴人右手側，甲○○在告訴人的左手側，過程中，甲○○
    確實以徒手方式向告訴人頭部、左手處連續揮拳，並同時往
    告訴人方向前進；告訴人因遭受甲○○出拳攻擊，因而以雙手
    護頭並壓低身體，且持續後退（即往影像畫面右側移動）；
    被告因甲○○、告訴人持續往畫面右側移動（甲○○係向告訴人
    前進、告訴人則為後退)，其亦因而持續後退（即往影像畫
    面右側移動），且以右手拍告訴人「右後肩背處」，並同時
    連續高喊「不要」、「不要」、「不要」、「不要這樣子」
    等語，此有原審勘驗筆錄及擷圖在卷可查（見原審訴卷第21
    9至221、255至263頁) ，核與證人即被告與告訴人次子乙○○
    於原審法院110年度家護抗字第146號通常保護令事件（下稱
    保護令事件）中證稱：案發當天爸爸（即告訴人）一直罵媽
    媽（即被告）三字經、米蟲、不要臉，後來哥哥（即甲○○）
    回家了，爸爸就說沒事了，在哥哥房間時，爸爸一直靠近媽
    媽、哥哥，哥哥說不要再過來，爸爸不聽一直罵，哥哥就推
    爸爸，爸爸也推哥哥，兩人就打起來，媽媽怕哥哥受傷，在
    爸爸後面，用拳頭打爸爸的背等情節大致相符（見偵卷第73
    頁反面），是被告對告訴人有肢體碰觸之部位應為右後肩背
    處，堪以認定。則告訴人受有上述鼻子2公分撕裂傷是否與
    被告之拍打行為具有因果關係，已非無疑，自難認定該傷勢
    係因被告之拍打行為所造成。
(三)再證人甲○○於警詢時證稱：110年3月30日21時30分許，我弟
    弟（即乙○○）用手機傳訊告知我爸爸（即告訴人）、媽媽（
    即被告）在吵架，希望我儘速返家，我於同日22時許返家，
    爸爸、媽媽當時在他們房裡吵架，後來媽媽與我一同到我房
    間，我爸爸也尾隨進入，然後爸爸故意用身體靠近、碰撞我
    跟我媽媽，我向爸爸說「不要再靠近我們」，爸爸卻仍挑釁
    我說「你想打我嗎？」，我便與爸爸互推，然後互毆，直到
    我看見我爸爸鼻樑流血，我們才終止，我不清楚媽媽如何打
    告訴人，媽媽有要求我們不要再打了，並試圖分開我們的互
    毆行為等語（見偵卷第8至9頁），核與原審勘驗監視器畫面
    勘驗結果所示（參附表編號2至4影像內容說明，附件擷圖編
    號2-1至2-4至4），被告以右手拍打告訴人右後肩處，同時
    連續高喊「不要」、「不要」、「不要」、「不要這樣子」
    等語，隨後甲○○向告訴人所在方向比劃、叫囂時，被告將甲
    ○○推離告訴人（告訴人在勘驗之影像畫面中，右側未顯示處
    ，被告則將甲○○自影像畫面右側推往影像畫面左側），並連
    續稱：「甲○○！好了喔！」、「好了喔！」等情大致相符（
    見原審訴卷第219至221、255至261頁）。再由現場監視錄影
    畫面勘驗結果及告訴人提出之住家平面圖（見原審訴卷第25
    5至261、269頁），由開始出現被告聲音尖叫高喊「不要」
    、「不要打了」，迄告訴人出聲稱「打110、110」，前後過
    程僅約10餘秒，其中可見甲○○之攻擊發生地點係在書房外狹
    長之走廊，且告訴人於案發當時為73公斤、身高165公分，
    有運動健身習慣之成年男子（見原審訴卷第235頁），是依
    被告身形較告訴人、甲○○瘦小，所立位置為甲○○推擠告訴人
    方向中在告訴人後方之人，其要阻止甲○○與告訴人肢體衝突
    之發生，而將手伸出拍打與其最靠近之衝突對象即告訴人，
    核與一般人在勸架時之慣性反應並無不同，且由被告於此連
    續推擠移動之過程中出聲高喊「不要」、「不要」、「不要
    」、「不要這樣子」與「甲○○！好了喔！」等語，益徵被告
    於案發當時係欲要雙方停止動作，並阻止甲○○繼續有攻擊之
    行為，是其出手顯為一時情急之下欲勸架、阻止之瞬間身體
    反應。況且，依告訴人於原審審理時證稱：案發時甲○○徒手
    用拳頭正面打我的鼻樑，導致我有2公分撕裂傷，當下我以
    為只有甲○○有打我，被告的部分我是看影片後才知道等語（
    見原審訴卷第230、231頁)，佐以雙和醫院110年3月30日受
    理家庭暴力事件驗傷診斷書上關於「受害人主訴」欄所載：
    被兒子用拳頭打鼻子及頭部，益見在案發當時告訴人並未感
    覺被告對其有任何之攻擊之行為或傷害之惡意，是被告所辯
    其出手係為阻止告訴人與甲○○之衝突而為之反應等情，並非
    虛妄，堪以採信。綜上，被告固有出手拍打告訴人右後肩背
    處之行為，然此舉尚難認定係基於傷害之犯意所為，進而無
    從認定被告與甲○○間有何傷害之犯意聯絡或行為分擔。
(四)證人陳○○雖於原審審理時證稱：被告若真想阻止我跟甲○○間
    的衝突，應該是要擋在我們兩個中間，且應該是要阻擋甲○○
    而不是我，被告就是共同攻擊我的人，她所言係為己脫罪之
    詞等語（見原審訴卷第233頁)，惟此如前述，推擠移動之地
    點係在屋內狹窄之走廊，並無充足之迴旋空間，告訴人與甲
    ○○推移之過程短暫而快速，衡情實難認被告於案發當時係有
    足夠之空間及反應時間，越過身形明顯優勢之告訴人而強行
    介入告訴人與甲○○中間作為阻擋。況且，倘被告有與甲○○共
    同傷害告訴人之主觀犯意聯絡，衡情被告見告訴人已節節後
    退之狀況下，應接力出手攻擊告訴人，以達共同傷害告訴人
    之目的，何須費力將猶對告訴人叫囂、比畫之甲○○推離告訴
    人？綜合上開各情，實難認定被告拍打告訴人右後肩背部，
    係基於傷害犯意所為，亦難認其與甲○○有何傷害犯意聯絡及
    行為分擔，自無從令被告擔負與甲○○共同傷害告訴人之罪責
    。
(五)至告訴人固提出其左鎖骨、左肩處瘀青、右大姆指挫傷之照
    片及雙和醫院110年4月7日受理家庭暴力事件驗傷診斷書（
    見偵卷第26頁及反面、65頁及反面）以佐證被告確有傷害之
    行為，然上開傷勢照片拍攝時間及驗傷時間為110年4月7日
    ，與本案發生之日已距7日，且由原審勘驗現場錄影畫面光
    碟結果及擷圖所示，被告拍打告訴人之部位係右後肩背處，
    與上開照片及驗傷診斷書所載「鼻子撕裂傷約2公分、左肩
    瘀傷、左上臂瘀傷、右前臂瘀傷、雙手背瘀傷」所示傷勢部
    位顯有不同，已難認被告之行為與上開傷害間具有因果關係
    ，自難執為對被告不利之認定。又上開驗傷診斷書「受害人
    主訴」欄位上固記載「被兒子及太太用拳頭打鼻子及頭部四
    肢」，然此係醫師問診時以告訴人之陳述所為之記錄，且依
    卷內事證亦無從認定被告有拍打告訴人右後肩背處以外之其
    他身體部位，是告訴人所提出上開傷勢照片及驗傷診斷書，
    均無憑以作為告訴人可信性之補強，自難以告訴人之單一指
    訴，即遽認被告有傷害之犯行。
(六)綜上所述，被告辯稱為阻止告訴人與證人甲○○間肢體衝突，
    並無傷害告訴人之犯意，亦無與證人甲○○有傷害之主觀犯意
    聯絡，尚非不可採信，而依卷內各項事證，均不足證明被告
    主觀上有傷害告訴人之犯意，或主觀上與甲○○有共同傷害之
    犯意聯絡及行為分擔。本案依檢察官所舉證據，尚未達於通
    常一般之人均不致有所懷疑，而得確信其為真實之程度，無
    從使本院形成被告有公訴意旨所指傷害犯行之心證。此外，
    檢察官復無提出其他積極證據足以證明被告涉犯前開犯行，
    或指明證據方法以供調查，自屬不能證明被告犯罪，即應為
    被告無罪之諭知。
六、原審經詳細審理後，認檢察官所提證據，尚不能證明被告犯
    罪，而對被告為無罪諭知，經核其認事用法、證據之取捨，
    均已詳為敘明，並無不合。檢察官依循告訴人請求提起上訴
    意旨略以：⑴依被告於警詢、偵訊及原審準備程序中所述，
    被告係對告訴人喊、要求其不要傷害甲○○，而非出於阻止甲
    ○○之意，所以被告非如原審認定係居於中立之立場欲阻止告
    訴人與甲○○之肢體衝突，而係出於防衛甲○○之意，而出手拍
    打告訴人；且依現場監視器畫面擷圖及原審勘驗筆錄觀之，
    案發當時告訴人雙手護頭並壓低身體，並無原審認定之告訴
    人與甲○○互毆衝突的存在，被告主觀上既出於牽制告訴人反
    擊之動機，被告即有與甲○○共同傷害告訴人之犯意聯絡，原
    審於此之認定有違經驗法則及論理法則；⑵依告訴人於原審
    審理所稱攻擊地點，可認被告最初係坐在甲○○房間床上，目
    睹告訴人與甲○○間發生爭執，而告訴人是最接近房間門之人
    ，惟自卷附監視器影像及勘驗筆錄以觀，被告反而是最先自
    房間出來之人，則被告若有意阻止甲○○與告訴人之衝突，應
    在房間内將情緒較激動之甲○○拉開，而非卡位站在告訴人身
    後，益證被告係有意選擇站在告訴人身後，以拍打告訴人後
    肩背處之方式，協助甲○○壓制告訴人使其無法進行回擊。而
    被告於案發後雖有出手阻止甲○○繼續傷害告訴人之行為，然
    此恐係因告訴人當時有出血情形，傷勢嚴重，且小兒子乙○○
    在旁哭泣之故，尚難以此回推被告自始無與甲○○共同傷害告
    訴人之犯意聯絡。原判決認事用法實有違誤，爰請求撤銷原
    判決，另為適法判決云云。惟查：
(一)本案發生緣由係因被告與告訴人先有口角爭執，業據證人乙
    ○○於原審法院保護令事件中證稱：當天媽媽在洗碗，爸爸站
    在她邊一直講，而且聲音很大聲，媽媽向水槽丟碗，爸爸就
    將水槽上方的玻璃碗丟到地板上，他們當天好像是說有單子
    要付錢才爭吵，我站在旁邊看，但我有傳訊息給哥哥；媽媽
    當天雖有打爸爸，但是因為爸爸一直拿滑鼠墊一直揮，媽媽
    說不要再過來了，爸爸一直罵三字經、米蟲、不要臉，哥哥
    就回來了，哥哥站在媽媽旁邊，哥哥一回來爸爸說沒事了，
    叫哥哥回他自己房間，媽媽說不要走，到哥哥房間，爸爸一
    直靠近媽媽哥哥，哥哥說不要再過來，爸爸不聽一直罵，哥
    哥就推他，爸爸也推哥哥，爸爸跟哥哥就打起來，媽媽怕哥
    哥受傷，在爸爸後面，用拳頭打爸爸的背等語明確（見偵卷
    第73頁及反面），核與證人甲○○於警詢陳述其因當日接到乙
    ○○傳送簡訊返家，因告訴人對被告有肢體碰撞且出言挑釁，
    甲○○方與告訴人發生互毆等語大致相符（見偵卷第8頁）。
    又告訴人於警詢及原審審理時亦證稱其確有走進甲○○房間靠
    近被告，並對被告使用情緒不雅字眼，復向甲○○表示稱「你
    想打我嗎？」，經甲○○回以「沒有」後，再走近甲○○等情（
    見偵卷第10頁反面、原審訴卷第229、237頁），參以甲○○因
    本案肢體衝突而受有右頸瘀血之傷害，亦有中祥醫院110年3
    月31日診斷證明書附卷可佐（見偵卷第24、30頁），且告訴
    人所提出之現場監視錄影光碟檔案全長僅1分10秒，因架設
    位置之故，並無法拍攝到一開始在甲○○房間發生衝突之起始
    ，此由告訴人提出之住家平面圖附卷可佐（見原審訴卷第26
    9頁），是以，告訴人所提出放置於書房之監視器所拍攝範
    圍僅得見於書房門口外處走廊之情形，實不足否定乙○○、甲
    ○○上開證稱甲○○與告訴人在甲○○房間內，甲○○因受言語刺激
    推擠告訴人後，雙方進而互相推擠等情之真實性。復依原審
    勘驗現場監視器畫面結果（參附表編號1）所示，畫面一開
    始雖無人，卻可聽到被告喊叫「不要打了」、乙○○哭喊著「
    不要」的聲音，足見乙○○上開證述自告訴人與被告在廚房發
    生爭執之際即在旁見聞等情並非子虛，告訴人片面稱乙○○始
    終待在客廳一節（見原審訴卷第234頁、本院卷第33頁），
    難認可信。又告訴人與被告均不否認本次傷害衝突起始於在
    甲○○之房間（見原審訴卷第229、97頁），此乃告訴人所提
    出之監視器錄影畫面並未攝得之處，惟證人甲○○、乙○○已明
    白證述在房內間告訴人與甲○○互有推擠之肢體衝突，是被告
    所辯稱其初於房間內無法制止受迫退出房間後，因衝突未歇
    而拍打告訴人右後肩背之行為，應屬可信。上訴意旨徒以監
    視錄影畫面只攝得告訴人雙手護頭並壓低身體姿勢，否認告
    訴人前有對甲○○推擠之情形，難認有據。復由原審勘驗現場
    監視器畫面結果可知，被告先連續大喊「不要」、「不要」
    、「不要這樣子」等語，其後被告、告訴人、甲○○均消失於
    畫面時，仍可聽見被告連續稱「甲○○！好了喔！好了喔」、
    「甲○○！好了喔！」、「甲○○好了喔！」等語，由此過程整
    體連貫觀之，堪認被告當時口出「不要這樣子」等語應係要
    求雙方不要再繼續有衝突或攻擊之行為發生，期能停下攻擊
    之舉動，其後多次叫喚甲○○稱「好了喔」，明白可見被告所
    制止之對象為甲○○，上訴意旨以被告稱「不要」係為阻止告
    訴人攻擊甲○○，或指稱由被告所站立之位置係為牽制告訴人
    反擊，遽論被告有與甲○○共同傷害告訴人之犯意聯絡，或與
    卷內客觀事證有所不符，或乏客觀事證足資佐證，均難認有
    據。是原判決認定告訴人與甲○○互毆、被告行為出於欲阻止
    告訴人與證人甲○○之肢體衝突，無違經驗法則及論理法則；
    且原判決已詳述被告係不具身形優勢，才無從擋在告訴人與
    甲○○中間調停（見原判決書第5至6頁），上訴意旨對於原判
    決已說明事項及屬原審採證認事職權之適法行使，持憑己見
    而為不同之評價，重為爭執，尚非可採。
(二)從而，原判決詳敘就卷內證據調查之結果，而為綜合判斷、
    取捨，認檢察官所提前揭各項證據不足採為證明被告有其所
    指之共同傷害犯行，其得心證的理由已說明甚詳，且原審所
    為論斷從形式上觀察，亦難認有違背經驗法則、論理法則，
    或有其他違背法令之情形，自不容任意指為違法。是檢察官
    之上訴並無理由，應予駁回。
據上論斷，應依刑事訴訟法第368條，判決如主文。
本案經檢察官楊婉鈺提起公訴，檢察官江佩蓉提起上訴，檢察官
鄭堤升到庭執行職務。
中　　華　　民　　國　　111 　年　　11　　月　　29　　日
　              　刑事第十八庭  審判長法　官  何俏美
                                      法　官  黃紹紘
                                      法　官  陳海寧
以上正本證明與原本無異。
被告不得上訴，檢察官如不服本判決，應於收受送達後20日向本
院提出上訴書狀，惟須受刑事妥速審判法第9條限制。其未敘述
上訴之理由者，並得於提起上訴後20日內向本院補提理由書(均
須按他造當事人之人數附繕本)「切勿逕送上級法院」。
刑事妥速審判法第9條：
除前條情形外，第二審法院維持第一審所為無罪判決，提起上訴
之理由，以下列事項為限：
一、判決所適用之法令牴觸憲法。
二、判決違背司法院解釋。
三、判決違背判例。
刑事訴訟法第377條至第379條、第393條第1款之規定，
於前項案件之審理，不適用之。
                                      書記官  謝文傑
中　　華　　民　　國　　111 　年　　11　　月　　29　　日
附表:
編號 影像時間 影像內容說明 （影片中之人說話紀錄如右欄） 影像中人物對話譯文 1 00:00:00- 00:00:08 錄影鏡頭架在房内桌上，鏡頭朝向房門，畫面一開始無人，惟可聽聞1名女子叫聲(下稱A女)，另摻雜1名男子叫聲(下稱D男），D男未於之後的畫面中出現，接著有物品自門外倒向房內。 A女：啊~（尖叫）不要~不要打了      ~不要不要（喊叫） D男：不要~不要~ A女：不要、不要、不要……（        連續高喊） 2 00:00:09- 00:00:13 一、第9秒，畫面出現3人依序從門口經過(自影像畫面左側往右側移動)，分別為1名綁著頭髮、穿著粉紅色上衣的女子(下稱A女)，1名穿著白色上衣的男子(下稱B男)，1名穿著黑色上衣的男子(下稱C男)。 二、A女、B男、C男之相對位置如下： ㈠B男部分： 　B男背對鏡頭，且身處A女與C男之間，A女在B男右手側，C男則在B男左手側。B男背對A女，同時以雙手護頭並壓低身體，其身體係以側面朝向C男。　 ㈡A女部分： 　A女在B男的右手側，面對著B男的右肩及右後背。　 ㈢C男部分： 　C男在B男的左手側，其臉部及身體均以正面朝向B男。 三、A女、B男、C男之動向如下：　 ㈠A女、B男、C男三人依序由左至右行經房間門口（相對位置如上），出現於畫面中之順序為A女、B男、C男。 ㈡C男徒手朝向B男頭部、左手處連續揮拳，並同時往B男方向前進（影像畫面為由左至右）；B男因遭受C男出拳攻擊，因而以雙手護頭並壓低身體，且持續後退（即往影像畫面右側移動）；A女因C男、B男持續往畫面右側移動（C男係向B男方向前進、B男則為後退），其亦因而持續後退（即往影像畫面右側移動），且以右手拍B男右後肩背處，並同時連續高喊：「不要、不要、不要、不要這樣子……」。 四、第13秒，3人均消失於畫面右側。 A女：不要、不要、不要、不要      這樣子……（連續高喊） D男：啊~不要再打了~（哭聲） 3 00:00:14- 00:00:24 說明：3人均未出現於晝面中，惟有右列對話。 B男：你打我欸，幹、你娘。 A女：甲○○！好了喔！好了喔！ B男：打110、110。 D男：不要（哭聲） A女：甲○○！ 4 00:00:25- 00:00:26 C男、A女依序自門口經過(自影像畫面右側往左側移動)，C男面朝畫面右側，且以右手往畫面右側比畫、叫囂；A女以身體朝向C男，臉及眼神則側望向其身後（即望向畫面右側），同時徒手將C男自畫面右側推往畫面左側，使C男自畫面右側往畫面左側移動。嗣C男、A女均消失於畫面左側。 A女：甲○○！好了喔！ 5 00:00:27- 00:00:46 B男自畫面右側出現，進入房間取物後，隨即步出房門往畫面右側離去，消失於畫面右側。 D男：不要（哭聲） A女：甲○○好了喔！ A女：你打110我會把你的錄音錄      出去，說是你挑釁我們的。 A女：好了喔。 D男：不要（哭聲） 6 00:00:47- 00:01:10 B男撥打電話，影像錄得撥打電話之聲音。 B男：你可以出去啦，這裡不是你      的家了啦。 備註 一、勘驗錄影光碟中檔案名稱為「0330_2230（局部放大影像)。 二、全長時間：1分10秒，彩色連續錄影畫面，畫質清晰。 三、A女為被告；B男為告訴人；C男為證人甲○○；D男為證人乙○○。 四、此次勘驗筆錄除了文字內容外，亦有對應之圖片，見原審卷第219至221、255至263頁。